【裁判字號】    99,訴,12
【裁判日期】    990312
【裁判案由】    違反毒品危害防制條例
【裁判全文】
臺灣屏東地方法院刑事判決                99年度訴字第12號
公  訴  人  臺灣屏東地方法院檢察署檢察官
被      告  甲○○
上列被告因違反毒品危害防制條例案件，經檢察官提起公訴（98
年度毒偵字第1811號），本院適用簡式審判程序，判決如下：
    主  文
甲○○施用第一級毒品，累犯，處有期徒刑拾月；又施用第二級
毒品，累犯，處有期徒刑柒月。應執行有期徒刑壹年貳月。
    事  實
一、甲○○曾於民國95年間，因違反毒品危害防制條例案件，經
    本院以95年度簡上字第154 號判決判處有期徒刑9 月，於96
    年1 月31日易科罰金執行完畢。甲○○前經本院先後以92年
    度毒聲字第502 號、第952 號裁定送觀察勒戒，分別於92年
    5 月8 日、92年7 月29日，因認無繼續施用毒品傾向，執行
    完畢釋放。詎於上開觀察勒戒執行完畢釋放後5 年內，基於
    施用第一級毒品之犯意，於98年10月11日上午7 、8 時許，
    在屏東縣南州鄉○○路16 之3號住處，以將海洛因摻入香菸
    內點燃後，吸食所產生煙霧之方式，施用第一級毒品海洛因
    1 次；另基於施用第二級毒品之犯意，於98年10月12日晚上
    10時許，在屏東縣潮州鎮○○路403 之1 號喜來坊汽車旅館
    212 房間內，以將甲基安非他命置於玻璃球內燒烤，吸食所
    產生煙霧之方式，施用第二級毒品甲基安非他命1 次。嗣於
    98年10月13日凌晨1 時30分許，為警前往開旅館房間執行搜
    索，經警徵其同意採集尿液送驗，因而查獲。
二、案經高雄市政府警察新興分局報告臺灣屏東地方法院檢察署
    檢察官偵查起訴。
    理  由
一、本件被告甲○○所犯為死刑、無期徒刑、最輕本刑為3 年以
    上有期徒刑以外之罪，其於準備程序中就被訴事實為有罪之
    陳述，經告知簡式審判程序之旨，並聽取當事人之意見後，
    本院認為適宜獨任進行簡式審判程序，而裁定進行簡式程序
    審理，合先敘明。
二、上開犯罪事實，業據被告甲○○於本院審理時坦白承認（參
    本院卷第111 頁背面、第113 頁），且被告為警採集之尿液
    ，經高雄市立凱旋醫院檢驗結果，呈嗎啡及甲基安非他命陽
    性反應，有該醫院出具之濫用藥物尿液檢驗報告附卷足憑（
    見偵卷第10頁），足認被告自白與事實相符，本件事證明確
    ，其犯行堪予認定。
三、又被告前因施用毒品，經本院先後以92年度毒聲字第502 號
    、第952 號裁定送觀察勒戒，分別於92年5 月8 日、92年7
    月29日，因認無繼續施用毒品傾向，執行完畢釋放乙節，有
    臺灣高等法院被告前案紀錄表在卷可證；是其於前開觀察勒
    戒執行完畢釋放後5 年內，再犯本件施用毒品罪行，本件訴
    追條件自無欠缺，應依法追訴處罰。
四、核被告甲○○所為，係犯毒品危害防制條例第10條第1 項之
    施用第一級毒品及同條例第10條第2 項之施用第二級毒品等
    罪。被告持有海洛因、甲基安非他命之低度行為，應分別為
    施用各該毒品之高度行為所吸收，均不另論罪。被告先後施
    用第一級毒品、第二級毒品，犯意各別，時地有異，應予分
    論併罰。被告前因違反毒品危害防制條例案件，經本院以95
    年度簡上字第154 號判決判處有期徒刑9 月，於96年1 月31
    日易科罰金執行完畢，有上開前案紀錄表附卷足憑，其於有
    期徒刑執行完畢後5 年內，故意再犯本件有期徒刑以上之2
    罪，依刑法第47條第1 項規定，均為累犯，應分別加重其刑
    。爰審酌被告施用毒品，足以戕害其身心，前因施用毒品，
    經判處罪刑確定，又為本件相同之施用毒品犯行，顯見自制
    力不佳，非予適當之刑罰不足以戒絕犯行；惟考量其犯後坦
    承犯行，態度良好，又施用毒品行為於本質上係屬自我戕害
    行為，反社會性之程度應屬較低等一切情狀，各量處如主文
    所示之刑並並其執行之刑。至扣案之海洛因、注射針筒、甲
    基安非他命及吸食器等物均為高仲慶所有，業據高仲慶於警
    詢中陳述明確（見警卷第6 頁），又關於被告向高仲慶取用
    之甲基安非他命業經施用罄盡；而被告於查獲前2 日所施用
    之海洛因，則係自行在他處購得，並在住處以摻入香菸後點
    燃方式施用等情，業據被告於本院審理中供明在卷（參本院
    卷第113 頁），是上開物品均非被告所有，且或非屬本案查
    獲毒品、或與本案被告施用毒品行為無關，又各該物品均經
    檢察官於起訴高仲慶施用毒品之乙案中，聲請宣告沒收銷燬
    及沒收（98年度毒偵字第1813號），爰均不於茲為沒收銷燬
    或沒收之諭知，附此敘明。
據上論斷，應依刑事訴訟法第273 條之1 第1 項、第299 條第1
項前段，毒品危害防制條例第10條第1 項、第2 項，刑法第11條
前段、第51條第5 款、第47條第1 項，判決如主文。
本案經檢察官潘國威到庭執行職務。
中    華    民    國    99    年    3     月    12    日
                  刑事第三庭    法  官  戴韻玲
以上正本證明與原本無異。
如不服本判決應於收受判決後10日內向本院提出上訴書狀，並應
敘述具體理由；其未敘述上訴理由者，應於上訴期間屆滿後20日
內向本院補提理由書（均須按他造當事人之人數附繕本）「切勿
逕送上級法院」。
中    華    民    國    99    年    3     月    12    日
                                書記官  張語恬
附錄法條：
毒品危害防制條例第10條
施用第一級毒品者，處 6 月以上 5 年以下有期徒刑。
施用第二級毒品者，處 3 年以下有期徒刑。

司法院資訊處製作；財團法人民間司法改革基金會備份。
